【裁判字號】    97,易,1180
【裁判日期】    970521
【裁判案由】    毒品危害防制條例
【裁判全文】
臺灣臺北地方法院刑事判決              97年度易字第1180號
公  訴  人  臺灣臺北地方法院檢察署檢察官
被      告  甲○○
                    （現另案於臺灣臺北監獄執行中）
上列被告因違反毒品危害防制條例案件，經檢察官提起公訴（97
年度毒偵字第930 號），本院判決如下：
    主  文
甲○○施用第二級毒品，累犯，處有期徒刑柒月。
    事  實
一甲○○前於民國九十一年間因施用毒品案件，經本院以九十一
  年度毒聲字第二六九號裁定送勒戒處所施以觀察、勒戒後，認
  無繼續施用毒品之傾向，於九十一年二月二十六日執行完畢，
  並由臺灣臺北地方法院檢察署檢察官以九十一年度毒偵字第二
  ○五號為不起訴處分確定，又因施用毒品案件，經臺灣板橋地
  方法院以九十五年度簡字第六二一八號判決判處有期徒刑四月
  ，及本院以九十六年度易字第三○四號判決判處有期徒刑五月
  ，並經本院以九十六年度聲減字第一五三六號裁定分別予以減
  刑，及定其應執行之刑為有期徒刑四月，九十六年三月二十三
  日執行完畢。竟又於九十七年一月二十一日上午一點多為警採
  尿回溯九十六小時內某時，在臺北市○○路○段一○五巷四十
  號二樓，以將安非他命粉末置於玻璃球內予以燃燒後吸入所生
  氣體之方式施用第二級毒品安非他命，嗣於九十七年一月二十
  日下午十一點三十分左右為警查獲。
二案經臺北市政府警察局大安分局報請臺灣臺北地方法院檢察署
  檢察官偵查起訴。
    理  由
一被告以外之人於審判外之言詞或書面陳述，除法律有規定者外
  ，不得作為證據，刑事訴訟法第一百五十九條第一項固有明文
  ；惟被告以外之人於審判外之陳述，雖不符同法第一百五十九
  條之一至之四規定，而經當事人於審判程序同意作為證據，法
  院審酌該言詞陳述或書面陳述作成時之情況，認為適當者，亦
  得為證據。又當事人、代理人或辯護人於法院調查證據時，知
  有第一百五十九條第一項不得為證據之情形，而未於言詞辯論
  終結前聲明異議者，視為有前項之同意，同法第一百五十九條
  之五亦定有明文。本件公訴人及被告甲○○於本院準備程序及
  審判程序中對於本案相關具傳聞性質之證據資料之證據能力，
  均表示沒有爭執，且迄於言詞辯論終結前亦未聲明異議。本院
  審酌本案證據資料作成時之情況，核無違法取證或其他瑕疵，
  認為以之作為證據為適當，前述相關證據資料，自得做為證據
  。
二認定犯罪事實所憑之證據及理由：前述事實除據被告坦承外，
  其尿液送臺灣尖端生技醫藥股份有限公司檢驗結果，安非他命
  及甲基安非他命均呈陽性反應，有該公司九十七年一月三十日
  濫用藥物檢驗報告及臺北市政府警察局偵辦毒品案件尿液檢體
  委驗單各一份可證，足以擔保被告自白之真實性，本件證據明
  確，已可認定被告有事實欄所載施用第二級毒品安非他命之犯
  行，應依法論科。
三論罪科刑之依據：核被告所為，係犯毒品危害防制條例第十條
  第二項施用第二級毒品罪。其持有第二級毒品安非他命之低度
  行為，為施用之高度行為吸收，不另論罪。又被告曾有如事實
  欄所述之犯罪科刑執行完畢情形，有臺灣高等法院被告前案紀
  錄表一份可參，其受有期徒刑執行完畢後，於五年內因故意再
  犯有期徒刑以上之本罪，為累犯，依法加重其刑。本院審酌被
  告除事實欄所載構成累犯之行為外，另因施用毒品案件，經本
  院以九十六年度簡字第二六七七號判決判處有期徒刑六月，及
  臺灣板橋地方法院以九十六年度簡字第三○九八號判決判處有
  期徒刑五月，顯未因前案科刑及刑之執行而生警惕，對個人身
  心戕害甚鉅，但念其犯後態度良好，坦承犯行，及所犯屬自戕
  行為等一切情狀，量處如主文所示之刑。
四適用之法條：刑事訴訟法第二百八十四條之一、第二百九十九
  條第一項前段，毒品危害防制條例第十條第二項，刑法第十一
  條前段、第四十七條第一項。
本案經檢察官侯靜雯到庭執行職務
中    華    民    國    97    年    5     月    21    日
                  刑事第十五庭  法  官    邱蓮華
上正本證明與原本無異。
如不服本判決，應於判決送達後10日內向本院提出上訴狀 (應抄
附繕本)。
                                書記官    葉宜玲
中    華    民    國    97    年    5     月    21    日
毒品危害防制條例第10條第2項
施用第二級毒品者，處三年以下有期徒刑。


司法院資訊處製作；財團法人民間司法改革基金會備份。
